臺灣苗栗地方法院刑事判決　　　　　　　 94年度易字第273號
公　訴　人　臺灣苗栗地方法院檢察署檢察官
被　　　告　甲○○
　　　　　　　　　　　弄2號
上列被告因毒品危害防制條例案件，經檢察官提起公訴（94年度
毒偵緝字第48號），本院合議庭裁定逕依簡式審判程序判決如下
：
    主  文
甲○○連續施用第2 級毒品，累犯，處有期徒刑壹年；扣案之玻
璃頭吸管壹支沒收。
    事  實
一、甲○○有下列構成累犯之前科紀錄：曾於民國（下同）87
    年2 月19日，因搶奪案件，經本院判處有期徒刑2 年4 月，
    於87年3 月14日判決確定；又於87年3 月18日，因違反麻
    醉藥品管理條例案件，經本院判處有期徒刑6 月，於87年4
    月18日判決確定。嗣上開兩案件接續執行結果，甲○○於88
    年12月23日因縮短刑期假釋出監，假釋期間並付保護管束，
    於89年9 月22日保護管束期滿，未經撤銷假釋，其刑之執行
    以執行完畢論。
二、甲○○又曾於90年間，因1 犯施用毒品案件，經本院裁定送
    觀察、勒戒後，因認無繼續施用毒品傾向，由台灣苗栗地方
    法院檢察署檢察官於90年8 月9 日以90年度毒偵緝字第170
    號為不起訴處分確定。甲○○又曾於93年間，因2 犯施用毒
    品案件，經本院裁定送觀察、勒戒後，因認無繼續施用毒品
    傾向，由台灣苗栗地方法院檢察署檢察官於93年5 月28日以
    93年度毒偵緝字第52號為不起訴處分確定。
三、詎甲○○猶不知悔改，於上開最後1 次觀察、勒戒執行完畢
    釋放後，5 年內復基於施用第2 級毒品安非他命之概括犯意
    ，自93年7 月間某日起，至93年12月間某日止，連續在其苗
    栗縣苗栗市○○里○ 鄰○○街21巷18弄2 號住處，以將安非
    他命置於玻璃頭吸管內，以下火燒烤吸食其產生氣體方式，
    非法施用第2 級毒品安非他命多次。嗣苗栗縣警察局苗栗分
    局南苗派出所員警，於93年7 月9 日晚上10時50分許，前往
    苗栗縣苗栗市○○里○○路580 號吉祥旅社203 室臨檢，除
    當場扣得甲○○所有供吸食安非他命所用之玻璃頭吸管1 支
    外（尚扣得注射針筒3 支、水煙斗1 支，並無證據證明是甲
    ○○所有），並將甲○○帶回派出所採尿送驗結果，發現其
    尿液確呈有甲基安非他命陽性反應。
四、案經苗栗縣警察局苗栗分局報請台灣苗栗地方法院檢察署檢
    察官偵查起訴。
    理  由
一、右揭事實，業據被告甲○○於本院審理時供承不諱，而其尿
    液經警對其採集送請檢驗結果，確呈有甲基安非他命陽性，
    有苗栗縣衛生局93年8 月9 日苗衛檢字第0930011868號煙毒
    尿液檢驗成績書影本1 紙在卷足憑，及被告甲○○所有供其
    吸食安非他命所用之玻璃頭吸管1 支，扣案足資佐證，是被
    告甲○○自白其有連續施用第2 級毒品安非他命之犯行，應
    堪信為真實。
二、被告甲○○又曾於90年間，因1 犯施用毒品案件，經本院裁
    定送觀察、勒戒後，因認無繼續施用毒品傾向，由台灣苗栗
    地方法院檢察署檢察官於90年8 月9 日以90年度毒偵緝字第
    170 號為不起訴處分確定。甲○○又曾於93年間，因2 犯施
    用毒品案件，經本院裁定送觀察、勒戒後，因認無繼續施用
    毒品傾向，由台灣苗栗地方法院檢察署檢察官於93年5 月28
    日以93年度毒偵緝字第52號為不起訴處分確定，此分別有刑
    案資料查註紀錄表、台灣高等法院被告前案紀錄表等在卷足
    憑。事證明確，被告甲○○於上開最後1 次觀察、勒戒執行
    完畢釋放後，5 年內再犯施用毒品之犯行，洵堪認定。
三、核被告甲○○所為，係犯毒品危害防制條例第10條第2 項施
    用第2 級毒品罪。其非法持有安非他命之低度行為，應為施
    用之高度行為所吸收，不另論罪。被告甲○○先後多次施用
    第2 級毒品安非他命之行為，時間緊接，所犯罪名之構成要
    件相同，顯係基於概括之犯意而為，應依連續犯之規定論以
    1罪，並依法加重其刑。查被告甲○○有下列構成累犯之前
    科紀錄：曾於87年2 月19日，因搶奪案件，經本院判處有
    期徒刑2 年4 月，於87年3 月14日判決確定；又於87 年3
    月18日，因違反麻醉藥品管理條例案件，經本院判處有期徒
    刑6 月，於87年4 月18日判決確定。嗣上開兩案件接續執行
    結果，被告甲○○於88年12月23日因縮短刑期假釋出監，假
    釋期間並付保護管束，於89年9 月22日保護管束期滿，未經
    撤銷假釋，其刑之執行以執行完畢論，有上開前科表在卷足
    憑，5 年內再犯本件有期徒刑以上刑之罪，為累犯，應依刑
    法第47條之規定，遞加重其刑。爰審酌被告甲○○一再非法
    施用毒品，理應重罰，惟念其所犯僅戕害個人身心健康，及
    犯後能坦白承認等一切情狀，本院並參酌檢察官之具體求刑
    ，量處被告甲○○如主文所示之刑，以資懲儆。
四、至扣案之玻璃頭吸管1 支，係被告甲○○所有供其吸食安非
    他命所用之物，應依刑法第38條第1 項第2 款之規定，予以
    宣告沒收。另扣案之注射針筒3 支、水煙斗1 支，既非違禁
    物，且無證據證明是被告甲○○所有供其施用安非他命之物
    ，本院自不另為沒收之諭知，附此敘明。
據上論斷，應依刑事訴訟法第273 條之1 第1 項、第299 條第1
項前段，毒品危害防制條例第10條第2 項，刑法第11條前段、第
56條、第47條、第38條第1 項第2 款，判決如主文。
本案經檢察官黃智勇到庭執行職務。
中　　華　　民　　國　　94　　年　　5 　　月　　13　　日
                  刑事第二庭    法　官　柳章峰
以上正本與原本無異。
如不服本判決應於送達後10日內向本院提出上訴狀（須附繕本）
。
中　　華　　民　　國　　94　　年　　5 　　月　　13　　日
   　　                     　　書記官　歐明秀
附錄法條：
毒品危害防制條例第10條第2項
施用第2級毒品者，處3年以下有期徒刑。
